【裁判字號】    99,上訴,4482
【裁判日期】    991231
【裁判案由】    毒品危害防制條例
【裁判全文】
臺灣高等法院刑事判決                99年度上訴字第4482號
上  訴  人
即  被  告  林易亭
上列上訴人因違反毒品危害防制條例案件，不服臺灣臺北地方法
院99年度訴緝字第204號、第205號，中華民國99年11月29日第一
審判決（起訴案號：臺灣臺北地方法院檢察署99年度毒偵字第18
77號、第1097號），提起上訴，本院判決如下：
    主  文
上訴駁回。
    理  由
一、按刑事訴訟法第三百六十一條已於民國九十六年七月四日修
    正公布，同年月六日生效、施行，增定：「上訴書狀應敘述
    具體理由。」係屬上訴書狀應行記載之事項規定，為法定程
    式。是提起第二審上訴，已不能再如同修法之前可以不附任
    何理由者然，且既為上訴書狀所應具備之一定程式，自須在
    書狀之本身內予以載敘，同法既無上訴理由得引用或檢附其
    他文件代替之規定，自不得逕行引用或檢附其他文書以作替
    代。又上訴之目的，既在請求第二審法院撤銷或變更第一審
    之判決，是所稱「具體」，當係抽象、空泛之反面，若僅泛
    言原判決認事用法不當、採證違法或判決不公、量刑過重等
    空詞，而無實際論述內容，即無具體可言。參照同條第三項
    增定：「上訴書狀未敘述理由者，應於上訴期間屆滿後二十
    日內補提理由書於原法院。逾期未補提者，原審法院應定期
    間先命補正。」就其文義以觀，僅祇「理由」，而非「具體
    理由」，自應認係專就全未敘述理由一情予以規範，尚不包
    含雖敘述理由，卻空泛、不具體之情形在內，修正理由內且
    說明：「上訴理由是否具體，係屬第二審法院審查範圍，不
    在命補正之列」。是第一審法院僅須對於完全未敘述理由之
    上訴書狀，定期命為補正；對於載有具體或空泛（不具體）
    理由之上訴書狀，則無裁定命補正之餘地。又對照與該第三
    百六十一條同時修正之第三百六十七條，增定於「上訴書狀
    未敘述理由」之情形，由第二審法院審判長定期間命補正。
    可知乃相互配套之規範，後者係因上訴人應於上訴書狀內，
    敘述其上訴之理由，為上訴合法之必備程式，於聲明上訴而
    完全未敘述理由之情形下，倘第一審法院漏未裁定命補正理
    由，即將卷、證送交第二審法院，仍不能發生移審效力，因
    其上訴是否合法，尚在未確定狀態，故應由第二審法院之審
    判長基於訴訟程序指揮之職權，限期命為補正，俾消滅該不
    確定狀態；然於上訴書狀已記載理由，卻嫌空泛、不具體之
    情形，則因不符合法律上之程式，既明顯又確定，自毋庸贅
    命補正，而可依上揭第三百六十七條前段規定，逕認上訴不
    合法，判決駁回之(最高法院九七年度台非字第四五四號判
    決參照)。
二、上訴意旨略以：被告因前年情緒失控，左腳骨折等病痛難耐
    ，才又斷續施用毒品，並未造成他人或社會危害，犯後態度
    良好，請求從輕量刑云云。經查：被告涉犯施用第一級毒品
    二罪，施用第二級毒品二罪，總共四罪。而施用第一級毒品
    之法定刑為六月以上五年以下有期徒刑，施用第二級毒品之
    法定刑為三年以下有期徒刑，且被告係累犯，依法應加重其
    刑。則原審就被告施用第一級毒品部分，諭知處有期徒刑七
    月、八月；施用第二級毒品部分，處有期徒刑三月、四月，
    均屬法定刑下緣之低度刑。且本件檢察官於原審係求處定執
    行有期徒刑一年十月，原審已考量被告身心狀況及犯後態度
    ，從輕定應執行刑有期徒刑一年四月。被告上訴，仍就量刑
    部分，再為爭執，其雖敘述理由，卻空泛、不具體，且為原
    審已審酌之事項，顯不能據以撤銷或變更原審判決，依上開
    說明，本件上訴不合法，應以判決駁回，並不經言詞辯論為
    之。
據上論斷，應依刑事訴訟法第三百六十八條、第三百七十二條，
判決如主文。
中    華    民    國    99    年    12    月    31    日
                  刑事第十七庭審判長法  官  王炳梁
                                    法  官  黃雅芬
                                    法  官  陳世宗
以上正本證明與原本無異。
施用第二級毒品部分不得上訴。
施用第一級毒品部分如不服本判決，應於收受送達後10日內向本
院提出上訴書狀，其未敘述上訴之理由者並得於提起上訴後10日
內向本院補提理由書（均須按他造當事人之人數附繕本）「切勿
逕送上級法院」。
                                    書記官  李佳穎
中    華    民    國    99    年    12    月    31    日
附錄：本案論罪科刑法條全文
毒品危害防制條例第10條
施用第一級毒品者，處 6 月以上 5 年以下有期徒刑。
施用第二級毒品者，處 3 年以下有期徒刑。

司法院資訊處製作；財團法人民間司法改革基金會備份。
